# 请教陈版，关于政府补助与投资补助的确认问题。

提问人：szhlww 时间：2013-04-01 11:29:16
我公司收到内蒙古自治区财政厅和发展改革委员会下发的【自治区战略新兴产业发展专项资金】 1000 万元，在整个文件内容中只对资金使用过程中要严格按照《自治区战略新兴产业发展项目和专项资金管理暂行办法》和《自治区本级财政专项资金管理暂行办法》
的要求，我查过这两个文件中没有对资金的账务处理有所描述，本次下发的文件也未对资金的账务处理有所描述。 另该下发文件附件中列示的项目名称是“年产 6 万吨大型压力容器项目”，产业分布是“先进设备制造、新能源”，支持方式是“投资补助”。 我查过您关于政府补助和投资补助的解释，但是还是不好确定该资金的账务处理。 问题：该专项资金，是否属于政府补助，如果属于政府补助应该是与资产相关的还是与收益相关的。 该项资金如果是投资补助，是否应该先进入“专项应付款”，待项目完工再进入“资本公积”。 谢谢！

回答人：chenyiwei
基本赞同上述两位网友意见。由于“投资补助”实际上是对政府补助的突破和例外，目前倾向于对“投资补助”的界定从严把握。除了有明确规定属于投资补助的“中央预算内固定资产投资补助”及其地方政府配套资金以外，其余地方性拨款一般不倾向于作为投资补助计入资本公积处理，而是按照政府补助的原则进行会计处理。